【裁判字號】    95,訴,2473
【裁判日期】    950525
【裁判案由】    清償借款
【裁判全文】
台灣台北地方法院民事判決
原      告    寶華商業銀行股份有限股公司
法定代理人    己○○
訴訟代理人    乙○○
              甲○○
被      告    凌泉企業有限公司
兼法定代理人  丁○○
              戊○○
              丙○○○
上列當事人間請求清償借款事件，本院於中華民國95年 5月18日
言詞辯論終結，判決如下：
    主  文
被告應連帶給付原告新台幣貳佰拾捌萬玖仟玖佰玖拾捌元，及
自民國九十五年一月五日起至清償日止，按週年利率百分之九計
算之利息，暨自民國九十五年二月六日起至清償日止，逾期在六
個月以內者，按上開利率百分之十，逾期六個月以上部分，按上
開利率百分之二十計算之違約金。
訴訟費用由被告連帶負擔。
本判決第一項於原告以新台幣捌拾萬元供擔保後，得假執行。
    事實及理由
甲、程序方面：
    按當事人得以合意定第一審管轄法院，但以關於由一定法律
    關係而生之訴訟為限，前項合意，應以文書為之，民事訴訟
    法第24條定有明文。依兩造所簽定之融資貸款契約書第 6條
    約定，兩造合意以本院為契約涉訟時之第一審管轄法院，是
    以原告向本院提起本件訴訟，核與首揭規定，尚無不合，合
    先敘明。
乙、實體方面：
一、原告主張：被告凌泉企業有限公司邀同被告丁○○、戊○○
    、丙○○○為連帶保證人，於民國94年 9月16日向原告借用
    3,000,000元（下稱系爭借款），約定利息按週年利率9％計
    算，借款期限係自94年9月20日起至97年9月19日止，自借款
    日起，按月分期平均攤還本息，遲延履行時，除仍按上開利
    率計息外，逾期在 6個月以內者，按上開利率10％，逾期超
    過6 個月者，按上開利率加20％計付違約金。並約定被告如
    有停止履行、拒絕承兌或付款或任何一宗債務不依約清償本
    金或付息者，即喪失期限之利益，債務即視為全部到期。詎
    被告凌泉企業有限公司自95年1月5日起即未依約繳付本息，
    依兩造所簽訂之融資貸款契約書通用條款第 5條規定，本件
    系爭借款債務視為全部到期，目前被告凌泉企業尚餘如主文
    第一項所示之本金、利息、違約金迄未清償，經原告多次催
    討，均置之不理，被告丁○○、戊○○、丙○○○為連帶保
    證人，依約應負連帶清償責任，爰依消費借貸及連帶保證之
    法律關係，請求被告連帶給付如主文第一項所示之金額等語
    。並聲明：被告應連帶給付原告2,389,998元，及自95年1月
    5 日起至清償日止，按週年利率9％計算之利息，暨自95年2
    月6日起至清償日止，逾期在6個月以內者，按上開利率10％
    ，逾期6個月以上部分按上開利率20％計算之違約金。
二、被告丁○○、葉嘉文、丙○○○則陳稱：對於原告提出證物
    之真正，不予爭執等語。
三、得心證之理由：
(一)按借用人應於約定期限內，返還與借用物種類、品質、數量
    相同之物，民法第 478條前段定有明文。又保證債務之所謂
    連帶，係指保證人與主債務人負同一債務，對於債權人各負
    全部給付之責任者而言，此觀之民法第272條第1項規定亦明
    ，並有最高法院45年度台上字第1426號判例可資參照。
(二)經查，原告主張之事實，已據其提出與所述相符之融資貸款
    契約書1件、一般放款全部查詢單1件等文件為證。被告丁○○、葉嘉文、丙○○○則對原告所提出上開證物之真正，表
    示不予爭執，堪信原告主張渠等欠款之事實為真實。從而，
    參之前揭條文及判例之說明，原告依消費借貸及連帶保證之
    法律關係，請求被告連帶給付 2,389,998元，及自95年1月5
    日起至清償日止，按週年利率9％計算之利息，暨自95年2月
    6日起至清償日止，逾期在6個月以內者，按上開利率10％，
    逾期 6個月以上部分，按上開利率20％計算之違約金，為有
    理由，應予准許。
四、本件原告陳明願供擔保，請求宣告假執行，核無不合，茲酌
    定擔保金額，予以准許。
五、訴訟費用負擔之依據：民事訴訟法第85條第2項。
中    華    民    國    95    年    5    月    25    日
                           民事第二庭    法  官   黃蓓蓓
以上正本係照原本作成。
如對本判決上訴，須於判決送達後20日內向本院提出上訴狀。
中    華    民    國    95    年    5    月    25    日
                                     法院書記官   劉碧輝


司法院資訊處製作；財團法人民間司法改革基金會備份。
